【裁判字號】    92,訴,4164
【裁判日期】    921021
【裁判案由】    清償借款
【裁判全文】
臺灣臺北地方法院民事判決                        九十二年度訴字第四一六四號
    原      告  台灣土地銀行股份有限公司
    法定代理人  丙○○
    訴訟代理人  丁○○
                己○○
                戊○○○
    被      告  甲○○
    訴訟代理人  乙○○
當事人間清償借款事件，本院於九十二年十月七日言詞辯論終結，判決如下：
    主  文
被告應給付原告新台幣貳佰柒拾肆萬玖仟柒佰伍拾玖元，及如附表所示之利息及違約
金。
訴訟費用由被告負擔。
本判決於原告以新台幣玖拾貳萬元或同額之中央政府重大交通建設公債八十六年度甲
類第十期債票供擔保後，得假執行。
    事  實
甲、原告方面：
    一、聲明：除假執行擔保金額外，如主文所示。
    二、陳述：被告於民國八十九年八月二十二日向原告借用新台幣（下同）貳佰柒
        拾玖萬元，約定利息按原告基本放款利率七‧四九％加一‧六四碼為七‧九
        ％計算，並得隨基本放款利率調整而調整，清償期為民國一百零九年八月二
        十二日。逾期償付本息時，除按約定利率計付遲延利息外，逾期六個月以內
        按約定利率一成，逾期六個月以上者，另就超過部分，按約定利率二成加付
        違約金。詎被告僅繳息至九十一年三月二十一日止，償還肆萬零貳佰肆拾壹
        元，餘屢經催討，均置之不理，依約視為全部到期，餘欠如主文所示之本利
        迄未清償，為此提起本件訴訟。
    三、證據：提出借據及授信約定書影本為證。
乙、被告方面：
    一、聲明：駁回原告之訴及其假執行之聲請。
    二、陳述略稱：對原告所提出之借據等書證不爭執，但因目前失業，一時經濟上
        有困難，無法立即償還欠款。
    理  由
一、本件原告主張之事實，為被告自認在卷，復據原告提出借據及授信約定為證，核
    屬相符，堪信為真實。
二、惟按消費借貸之借用人應於約定期限內，返還與借用物種類、品質、數量相同之
    物，民法第四百七十八條前段定有明文；又所謂連帶保證，係指保證人與主債務
    人就債務之履行，對於債權人各負全部給付之責任者而言，是連帶保證債務之債
    權人得同時或先後向保證人為全部給付之請求（最高法院四十五年台上字第一四
    二六號判例、七十七年台上字第一七七二號判決參照）。再按遲延之債務，以支
    付金錢為標的者，債權人得請求依法定利率計算之遲延利息。但約定利率較高者
    ，仍從其約定利率；當事人得約定債務人於債務不履行時，應支付違約金，民法
    第二百三十三條第一項、第二百五十條第一項分別定有明文。被告向原告借款未
    依約清償，經視為全部到期，尚積欠如主文第一項所示之本金、利息及違約金迄
    未清償，揆諸前開說明及規定，被告自應負清償責任。從而，被告以一時無力清
    償抗辯，委無足採。
三、從而，原告請求被告給付如主文第一項所示之借款本金、利息及違約金，為有理
    由，應予准許。
四、假執行之宣告：
    原告陳明願供擔保，請求宣告假執行，核無不合，茲酌定相當之擔保金額，予以
    准許。
五、結論：本件原告之訴為有理由，依民事訴訟法第七十八條，判決如主文。
中      華      民      國    九十二    年      十      月    二十一    日
                          民事第四庭審判長法  官   林勤綱
                                          法  官   劉又菁
                                          法  官   紀文惠
正本係照原本作成
如對本判決上訴，須於判決送達後廿日內向本院提出上訴狀
中      華      民      國    九十二    年      十      月    二十一    日
                                          書記官   袁以明


司法院資訊處製作；財團法人民間司法改革基金會備份。
